【裁判字號】    95,易,1452
【裁判日期】    951227
【裁判案由】    竊盜等
【裁判全文】
臺灣臺南地方法院刑事判決              95年度易字第1452號
公  訴  人  臺灣臺南地方法院檢察署檢察官
被      告  甲○○
上列被告因竊盜案件，經檢察官提起公訴（九十五年度偵字第一
六三六九號），被告於本院準備程序進行中，先就被訴事實為有
罪之陳述，經本院合議庭裁定由受命法官獨任進行簡式審判程序
，判決如下：
    主  文
甲○○竊盜，累犯，處有期徒刑月，如易科罰金，以新臺幣壹
仟元折算壹日。
    事  實
一、甲○○前因恐嚇案件，曾於民國九十四年一月十一日經臺灣
    臺南地方法院以九十三年度易字第八三０號判處有期徒刑八
    月確定，並於八十四年八月七日執行完畢。仍不知悔改，竟
    意圖為自己不法所有，於九十五年十一月二日十二時三十分
    許，途經乙○○位於台南市○區○○○路2段152號之住處旁
    ，見其所有之抽水馬達一個（巿價約新台幣一百五十元）置
    於屋旁，乃乘無人之際，下車將之搬運至其所騎乘車牌號碼
    VIZ-112號輕機車之腳踏板上，得手後正欲離去之際，為乙
    ○○發現而報警當場查獲。
二、案經乙○○訴請臺南巿警察局第五分局報請臺灣臺南地方法
    院檢察署檢察官偵查起訴。
    理  由
一、本案被告甲○○所犯刑法第三百二十條第一項之普通竊盜罪
    ，並非死刑、無期徒刑或最輕本刑有期徒刑三年以上之罪，
    亦非高等法院管轄第一審案件，且於準備程序進行中，被告
    先就被訴事實為有罪之陳述（見本院卷第十二頁），經告知
    被告簡式審判程序之旨，並聽取檢察官、被告之意見後，本
    院合議庭裁定由受命法官進行簡式審判程序，是本案之證據
    調查，依刑事訴訟法第二百七十三條之二規定，不受同法第
    一百五十九條第一項、第一百六十一條之二、第一百六十一
    條之三、第一百六十三條之一及第一百六十四條至第一百七
    十條規定之限制，合先敘明。
二、上開犯罪事實，迭據被告於警詢、偵查及本院審理時坦承不
    諱，核與證人即被害人乙○○於警詢時證述之情節相符，復
    有扣押物品目錄表一紙、贓物認領保管單一紙、現場相片二
    幀在卷可稽，是被告上開自白與事實相符，堪以採信。本案
    事證已臻明確，被告犯行洵堪認定，自應依法論科。
三、核被告所為，係犯刑法第三百二十條第一項之普通竊盜罪。
    又被告有如事實欄所載之前案科刑及執行紀錄，有卷附台灣
    高等法院被告前案紀錄表可按，其受有期徒刑之執行完畢，
    五年以內故意再犯有期徒刑以上之本案竊盜罪，為累犯，應
    依刑法第四十七條第一項之規定加重其刑。另被告已將上開
    抽水馬達置放於機車上，業據被告供明在卷（本院卷第十七
    頁），顯已置於自己實力支配之下，應論以既遂，起訴書認
    係未遂，顯有誤會，惟公訴人已當庭聲請改論以既遂罪（本
    院卷第十七頁、第十八頁），自無庸變更法條，併此敘明。
    爰審酌被告素行不佳，且四肢健全，具有完全謀生能力，不
    思正當努力工作賺取錢財，竟圖不勞而獲，而為竊盜犯行，
    法治觀念淡薄，惟兼衡其竊取之財物價值不高，且犯罪後坦
    承犯行，態度良好等一切情狀，量處如主文所示之刑，並諭
    知易科罰金之折算標準，以資懲儆。另公訴意旨以：被告甲
    ○○係侵入乙○○位於台南市○區○○○路2段152號之住宅
    內竊取該抽水馬達，因認被告此部分，涉有刑法第三百零六
    條第一項之侵入住宅罪嫌云云。惟訊據被告堅詞否認有侵入
    住宅之犯行，辯稱：該抽水馬達係放在屋旁草叢，旁邊並沒
    有籬笆圍起來等語。經查：告訴人乙○○於警詢時指稱：「
    （被竊走何物？）廢棄抽水馬達一個，值新台幣一百五十元
    云云（見警卷第四頁），是依告訴人上開所指，抽水馬達並
    未置於屋內，且既係廢棄物自無置放於屋內之理，何況依前
    揭現場照片所示，被告係站於屋旁草叢之旁，而機車則立於
    其前，準此，抽水馬達顯係放在屋旁草叢甚明，是此部分尚
    乏其他關聯性證據可資認定被告有侵入住宅竊盜之犯行，此
    外，本院復查無其他積極證據可資證明被告涉有公訴人所指
    此部分犯行，故被告此部分之犯罪不能證明，原應為無罪之
    諭知，惟起訴書認被告此部分犯行與前揭論罪科刑部分，屬
    想像競合之有裁判上一罪關係，爰不另為無罪之諭知，附此
    敘明。
據上論斷，應依刑事訴訟法第二百七十三條之一第一項、二百九
十九條第一項前段、刑法第三百二十條第一項、第四十一條第一
項前段、第四十七條、刑法施行法第一條之一，判決如主文。
本案經檢察官丙○○到庭執行職務。
中    華    民    國    95    年    12    月    27    日
                  刑事第五庭    法  官  沈揚仁
以上正本證明與原本無異。
如不服本判決，應於判決送達後10日內，向本院提出上訴狀。
                                書記官  劉晴芬
中    華    民    國    95    年    12    月    27    日


司法院資訊處製作；財團法人民間司法改革基金會備份。
